---
title: "Proyecto 01: Introducción a Ciencia de Datos"
subtitle: "⚔<br/>with xaringan"
author: 
  - Angel Rafael Ortega Ramírez
  - Leonardo Ceja Pérez
  - Carlos Román López Sierra
  - Oscar Arturo Bringas López
  - José Antonio Lechuga Rivera
  - Carlos Eduardo Bautista Pontanillo
  - Mario Arturo Heredia Trejo
institute: "ITAM"
date: "2020/09/17 "
output:
  xaringan::moon_reader:
    lib_dir: libs
    nature:
      highlightStyle: github
      highlightLines: true
      countIncrementalSlides: false
---    

class: center, middle

# 01 Introducción



## Nombre del proyecto: 
  
  Envenenamiento por plomo

## Nombre de la organización: 

Departamento de Salud Pública de Chicago

---
class: inverse, middle

## 03 Descripción del problema
  
  #### 3.1. ¿Cuál es el problema al que se enfrenta?

  Casos de envenenamiento por plomo en niños en la ciudad de Chicago.

  #### 3.2. ¿Quién/qué es afectado por este problema?
  Niños menores de 6 años.

---
class: inverse, middle

## 03 Descripción del problema


  #### 3.3. ¿Cuántas personas/organizaciones/lugares/etc. y qué tanto son afectados?

  De acuerdo con los datos demográficos de Chicago, existen alrededor de 2,693,976 personas, de las cuales 6.5% corresponden a niños con una edad debajo de 5 años, de los cuales se tuvieron 1,000 casos de envenenamiento reportados en 2014.

  #### 3.4. ¿Por qué resolver este problema es una prioridad para la organización?

  La población infantil resulta especialmente vulnerable, por lo que la prevención y conservación de la vida y la salud es una prioridad. Adicionalmente, la detección oportuna de exposición a plomo permitirá disminuir el riesgo de efectos a largo plazo que repercutan en la calidad de vida de los infantes.
---

# 04 Objetivos

¿Cuáles son las metas de negocio/política que serán logradas al resolver este problema y qué restricciones se tiene? (en orden de prioridad). 


| |Objetivo       | Limitaciones  |
|--|---------------|---------------|
|1 |Reducir el número de casos de envenenamiento por plomo en niños.|No es cuantificable a corto plazo y no lleva a una acción concreta.|
|2 |Mejorar la precisión de las inspecciones  e intervenciones por el departamento de salud en lugares de riesgo a exposición.|Número limitado de inspectores con los que cuenta el departamento de salud.|

---
# 05 Acciones
|                                |Acción 1                 |Acción 2                  |
|--------------------------------|-------------------------|--------------------------|
|Acción:                         |Efectuar las inspecciones|Brindar servicio de minimización de elementos riesgosos|
|¿Quién está ejecutando la acción?|Inspectores|Inspectores|
|¿Sobre quién o qué se está ejecutando la acción?|Inmuebles enlistados|Inmuebles detectados con riesgo de plomo|
|¿Con qué frecuencia hay que tomar la acción?|Diaria|Cada vez que haya sido detectado un niño con exposición a plomo en el inmueble|
|¿Qué canales se usan o se pueden usar para tomar esta acción?|Censos e inventarios de inmuebles, Resultados de años anteriores|Listado de inmuebles detectados como riesgosos|


---
# 06 Datos
  6.a. ¿Qué fuentes de datos internas tenemos internamente?

```{r, echo = F}
library(DT)

data6 <- rbind.data.frame(
c("Nombre", "Pruebas de sangre por envenenamiento por plomo (histórico)", "Registros de inspección de plomo en inmuebles"),
c("¿Qué es lo que contiene?" , "Número de niños envenenados por plomo y/o con alta exposición en años pasados", "El nivel de riesgo en el inmueble por exposición a plomo y si existe o no presencia de niños"),
c("¿Cuál es el nivel de granularidad?", "Manzana", "Por hogar"),
c("¿Con qué frecuencia es recolectado/ actualizado después de ser capturado?" , "Mensual", "Cada vez que se hace una nueva inspección en inmueble"),
c("Tiene identificadores confiables y únicos que pueden ser conectados a otras fuentes de datos?","Sí","Sí"),
c("¿Quién es el propietario interno de los datos?", "Departamento de Salud Pública de Chicago", "Departamento de Salud Pública de Chicago"),
c("¿Cómo se almacena?","Dispositivo electrónico (con datos descargables en csv)","Dispositivo electrónico (con datos descargables en csv)"),
c("Comentarios adicionales"," "," ")
)

names(data6) <- c("Característica", "Fuente 01", "Fuente 02") 
data6 %>% datatable(escape=FALSE, rownames=FALSE, options = list(scrollY = '360px',pageLength = 4,
    initComplete = JS( "function(settings, json) {",
    "$(this.api().table().header()).css({'background-color': '#000', 'color': '#fff'});","}")))%>%
    formatStyle(1:3, 'vertical-align'='top',fontSize = '88%')

```

---

  6.b. ¿Qué datos se pueden obtener de fuentes externas, privadas o públicas?

|   |Fuente 1|Fuente 2|Fuente 3|Fuente 4|Fuente 5|
|---|--------|--------|--------|--------|--------|
|Nombre|Censo|Shapefile de la ciudad|Registros catastrales|Censo económico|Registro de casos de envenenamiento por plomo|
|¿Qué es lo que contiene?|Distribución geográfica de la población por edad|Características geoespaciales de los inmuebles (tamaño, ubicación, densidad, etc)|Registro de construcciones y remodelaciones de inmuebles|Características económicas de la población|Registro de envenenamientos por plomo en niños a nivel estatal|
|¿Cuál es el nivel de granularidad?|Manzana|Nivel inmueble|Nivel inmueble|Manzana|Condado|
|¿Con qué frecuencia es recolectado/actualizado?|10 años|10 años|Mensual|10 años|Mensual|
|Tiene identificadores confiables y únicos que pueden ser conectados a otras fuentes de datos?|Sí|Sí|Sí|Sí|Sí|
|¿Quién es el propietario interno de los datos?|Gobierno|Gobierno|Gobierno de Chicago|Gobierno|Gobierno (CDC)|
|¿Cómo se almacena?|csv|shapefile|csv|shapefile|geojson|csv|csv|
|Comentarios adicionales|  |  |incertidumbre si la actualización de los datos y la disponibilidad son simultáneas|   |Serán útiles para tener un punto de comparación con el número de pruebas y envenenamientos en el Estado|


---
  ### 6.c. En un mundo ideal, ¿qué datos adicionales te gustaría tener/recolectar que serían relevantes para el problema?


   Encuestas realizadas en escuelas a padres de familia de niños menores de 6 años: Se desea conocer las características de los hogares, las condiciones de trabajo y grado escolar de los padres de familia.



---

.tiny[
# 07 Análisis
 
|  |Análisis 1:|Análisis 2:|
|--|-----------|-----------|
|Tipo de Análisis|Clasificación|Scoring|
|Propósito del análisis|Dividir los inmuebles en categorías de riesgo y sin riesgo.|Otorgar una calificación a los inmuebles categorizados como en riesgo para priorizar orden de inspecciones|
|¿Qué acción será informada por este análisis?|Los lugares a los que se realizará la inspección|Los lugares a los que se realizará la inspección|
|¿Cómo se validará el análisis utilizando datos existentes? <br/><br/>¿Qué metodología y métricas se utilizarán?|Empleado los datos históricos sobre envenenamiento por plomo en niños evaluar la precisión de las clasificaciones efectuadas.|Empleado los datos históricos sobre envenenamiento por plomo en niños evaluar la precisión de las clasificaciones efectuadas.|
]
```{css, echo = FALSE}
.tiny { 
  font-size: 87%;
}
```
---

# 08 Consideraciones éticas

```{r, echo = F, warning=F, message=F}
library(readr)

# data08 <- read_csv2("tarea1ids2020/data/tabla_08.csv")
data08 <- read_csv2("../data/tabla_08.csv")

data08 %>% datatable(escape=FALSE, rownames = F, options = list(pageLength = 1, scrollY = '365px', paging = T,
    initComplete = JS("function(settings, json) {",
    "$(this.api().table().header()).css({'background-color': '#000', 'color': '#fff'});","}"))) %>%
    formatStyle(1:2, 'vertical-align'='top',fontSize = '88%')

```


---
# 09 ¿Qué prueba de campo o prueba aleatorizada controlada puedes diseñar para validar el proyecto en el campo?

Prueba por permutación. Para determinar si a los inmuebles donde se encontró riesgo por plomo, en las pruebas de sangre se detectó mayor plomo.
Visitas aleatorias a ubicaciones categorizadas como sin riesgo para verificar que en efecto no existen riesgos de exposición de niños a plomo.

---
# 10 ¿Quiénes son las organizaciones externas y los departamentos internos que deben estar involucrados?

|Organización/Departamento|Descripción del involucramiento deseado|Nombre / Rol de Contraparte|
|-------------------------|---------------------------------------|---------------------------|
|Departamento de salud pública de Chicago|En todos los pasos del proyecto|Tomadores de decisiones|
|Gobierno de Illinois|Conocer los objetivos del proyecto|Facilitador de información|
|Departamento de finanzas|Emisión de facturas|Proveedor de los recursos económicos|
|Proveedor de infraestructura, servicios tecnológicos y almacenamiento de datos|Implementación de las herramientas requeridas|Proveedor de servicios e infraestructura|
|Secretaría de Educación| Autorización y comunicación de inspecciones  |Encargado de informar y autorizar ingreso de inspectores a planteles educativos| 

---

#gracias :) poner algo aqui


